臺灣臺北地方法院交通事件裁定　　　　96年度交聲字第1319號
異　議　人　甲○○
即受處分人
上列受處分人因違反道路交通管理處罰條例案件，對於臺北市交
通事件裁決所96年10月18日所為之裁決（原處分案號：北市裁二
字第裁22-A00000000號）聲明異議，本院裁定如下：
    主  文
異議駁回。
    理  由
一、異議理由略以：受處分人甲○○於民國九十六年七月二十二
    日清晨五時許，載配偶至醫院急診，沿臺北市○○○路往北
    行駛，行經同市○○○路銅山街口（下稱遭舉發地點），車
    速不超過時速四十公里，因遭舉發地點號誌由綠燈轉黃燈，
    受處分人認可以通過時，號誌突然變換，受處分人若緊急剎
    車，恐配偶受傷，故緩慢剎車，完全停住時已逾停止線，是
    否可改以「逾線臨停」處罰，以減輕負擔云云。
二、按「汽車駕駛人，行經有燈光號誌管制之交岔路口闖紅燈者
    ，處新臺幣一千八百元以上五千四百元以下罰鍰。」、「汽
    車駕駛人有下列各款所列條款之一者，除依原條款處罰鍰外
    ，並予記點：．．．三、有．．．第五十三條．．．情形之
    一者，各記違規點數三點。」道路交通管理處罰條例第五十
    三條第一項、第六十三條第一項第三款分別定有明文。又按
    「汽車駕駛人之行為有下列情形之一，當場不能或不宜攔截
    製單舉發者，得逕行舉發：一、闖紅燈或平交道。」同條例
    第七條之二第一項第一款亦有明文規定。
三、查受處分人駕駛車牌號碼ＢＳ－九三二九號自用小客車，於
    九十六年七月二十二日上午五時五十八分許，在臺北市○○
    ○路銅山街口由南往北行駛，因闖紅燈，為臺北市政府警察
    局中正第一分局交通分隊（下稱原舉發單位）警員李信輝依
    據科學儀器取得證據資料證明其行為違規後，按道路交通管
    理處罰條例第五十三條第一項、第七條之二第一項第一款規
    定逕行舉發。受處分人九十六年九月十七日申訴，經臺北市
    交通事件裁決所（下稱原處分機關）函原舉發單位調查後，
    認舉發無誤，於九十六年十月十八日，依道路交通管理處罰
    條例第五十三條第一項、第六十三條第一項第三款與違反道
    路交通管理事件統一裁罰基準及處理細則第四十三條第一項
    、違反道路交通管理事件統一裁罰基準表規定，裁處受處分
    人自用小客車之最低罰鍰新臺幣（下同）二千七百元，並記
    違規點數三點；該裁決書於同日送達，受處分人不服，於法
    定期間內具狀聲明異議。
四、受處分人固承認於九十六年七月二十二日清晨駕車行經前揭
    地點，然矢口否認有何闖紅燈之行為，並以前揭情詞置辯。
    經查，受處分人係於九十六年七月二十二日（Ｄａｔｅ９６
    ．０７．２２）上午五時五十八分四十二秒通過本案路口停
    止線（Ｔｉｍｅ０５：５８：４２），而為自動採證照相設
    備拍攝第一張照片，斯時該路口之號誌已轉換為紅燈達二點
    三八秒（Ｒｅｄ１　００２．３８），但受處分人仍以三十
    九公里之時速（０３９Ｋｍ／ｈ）前進一點二一秒（Ｒｅｄ
    １　００３．５９，減去通過停止線時紅燈已亮起之二點三
    八秒，等於一點二一秒），致再次碾壓感應線圈而為同一照
    相設備拍攝第二張照片，此有原舉發單位所檢送過院之採證
    照片二幀在卷可稽。受處分人自承行經本案路口時係以時速
    約四十公里前行，與上開科學採證結果相符，若此，當本案
    路口紅燈亮起時，受處分人距離停止線尚有二十六點四循環
    公尺，計算式：
    四○（公里／小時）／六○（分）／六○（秒）＊一○○○
    （公尺）＊二．三八（秒）＝二六．四循環（公尺）。
    若再加上本案採證照片上所載本案路口黃燈轉換為紅燈之秒
    差四點零三秒（Ａｍｂ１　４．０３），當本案路口黃燈亮
    起時，受處分人距離停止線共計七十一點二循環公尺，計算
    式：
    四○（公里／小時）／六○（分）／六○（秒）＊一○○○
    （公尺）＊（四．○三＋二．三八）（秒）＝七一．二循環
    （公尺）。
    參以，本案路口為新鋪設之瀝青，地面乾燥，有前述採證照
    片可證，依據「一般公路汽車煞車距離、行車速度對照表」
    及「汽車行駛距離及反應距離一覽表」，時速四十公里之汽
    車，反應距離為八點三二公尺，煞車距離為七點四公尺，總
    計十五點六公尺。足認，受處分人發現本案路口號誌由綠燈
    轉換為黃燈後，甚至黃燈轉換成紅燈時，受處分人均應有充
    足之反應、煞停時間與距離。受處分人固指摘本案路口號誌
    由綠轉黃後，「感覺號誌又突然變換」，但依現有卷證資料
    ，未發現當時本案路口號誌有失靈之情事，受處分人空言如
    此，且執前詞異議，並不足採。至於受處分人另陳稱：「是
    否以『逾線臨停』處罰，以減輕負擔」云云，於法不符，無
    從允許。
五、綜上所述，受處分人確有闖紅燈之違規事實，原處分機關以
    受處分人違規事證明確，按道路交通管理處罰條例第五十三
    條第一項、第六十三條第一項第三款，違反道路交通管理事
    件統一裁罰基準及處理細則第四十三條第一項、違反道路交
    通管理事件統一裁罰基準表規定，裁處受處分人自用小客車
    之最低罰鍰二千七百元，並記違規點數三點，於法無違，受
    處分人之異議為無理由，應予駁回。
據上論斷，應依道路交通案件處理辦法第十九條，裁定如主文。
中　　華　　民　　國　　96　　年　　11　　月　　16　　日
　　　　　　　　　交通法庭法　官　姚念慈
上正本證明與原本無異。
如不服本裁定，應於裁定送達後5日內向本院提出抗告狀。
                          書記官  劉芸珊
中　　華　　民　　國　　96　　年　　11　　月　　19　　日
